臺灣嘉義地方法院刑事判決　　　　　　　100年度易字第761號
公　訴　人　臺灣嘉義地方法院檢察署檢察官
被　　　告　廖大森
上列被告因竊盜案件，經檢察官提起公訴（100 年度偵字第7260
號），被告就被訴事實為有罪之陳述，經本院合議庭裁定由法官
一人獨任進行簡式審判程序，判決如下：
    主  文
廖大森共同攜帶兇器、毀壞安全設備竊盜，累犯，處有期徒刑柒
月。
    犯罪事實及證據名稱
一、犯罪事實：
    廖大森前因違反毒品危害防制條例案件，經臺灣臺中地方法
    院於民國99年10月11日，以99年度中簡字第2531號判決判處
    有期徒刑3 月確定，並於99年12月1 日易科罰金執行完畢。
    其與黃文祺（由檢察官另行偵辦中）共同基於意圖為自己不
    法所有之犯意聯絡，先由廖大森於100 年9 月22日下午6 時
    許，向「吉陽小客車租賃有限公司」承租車牌號碼7670-JV
    號自用小貨車後，駕車載同黃文祺前往嘉義市○區○○○路
    2 號東邊倉庫，復由黃文祺於同年9 月23日凌晨1 時36分許
    ，持客觀上可對人之生命、身體安全產生危害之螺絲起子一
    把（未扣案）破壞該倉庫大門附掛之安全設備鎖頭後，共同
    徒手將倉庫內之機具搬運到上開自用小貨車上，竊得石智傅
    所管理持有之空氣壓縮機、鏈鋸、快速鋸軌機、軌道鑽孔機
    、枕木用鑽孔機及發電機各1 臺，得手後據為己有，迅即駕
    車駛離現場。
二、程序部分：
    本件被告廖大森所犯為死刑、無期徒刑、最輕本刑為3 年以
    上有期徒刑以外之罪，被告於準備程序中均就被訴事實為有
    罪之陳述，經法官告知簡式審判程序之旨，並聽取公訴人、
    被告之意見後，認為適宜，依刑事訴訟法第273  條之1 第1
    項規定，裁定進行簡式審判程序。又刑事訴訟法第159 條第
    1 項規定：被告以外之人於審判外之言詞或書面陳述，除法
    律有規定者外，不得作為證據。惟同條第2 項例外規定：法
    院以簡式審判程序，不適用之。故本件不適用傳聞排除法則
    有關限制證據能力之相關規定。並得依同法第310 條之2 之
    準用同法第454 條之規定製作略式判決書，僅需記載犯罪事
    實、證據名稱及應適用之法條，並得以簡略方式為之。
三、證據名稱：
(一)、被害人石智傅之警詢筆錄及於本院審理時之陳述、被害報告
    單。
(二)、吉陽小客車租賃有限公司借用轎車切結書。
(三)、嘉義市政府警察局第二分局北門派出所受理各類案件紀錄表
    、受理刑事案件報案三聯單、照片11張、被告所繪行竊使用
    螺絲起子圖。
(四)、被告之警詢、偵訊筆錄及於本院訊問時之自白。
(五)、被告之自白核與上開積極證據相吻合，應屬信實可採。本件
    事證明確，被告犯行，洵堪認定。
四、論罪科刑之理由：
(一)、按刑法第321 條第1 項第3 款之攜帶兇器竊盜罪，其所稱「
    兇器」，其種類並無限制，凡客觀上足對人之生命、身體、
    安全構成威脅，具有危險性之兇器均屬之，且祇須行竊時攜
    帶此種具有危險性之兇器為已足，並不以攜帶之初有行兇之
    意圖為必要（最高法院79年臺上字第5253號判例要旨參照）
    。再門鎖之為安全設備之一種，係指附加於門上之鎖而言，
    倘毀壞嵌附其內構成門之一部之鎖，則應認為毀壞門扇。被
    告與黃文祺竊盜時，由黃文祺持螺絲起子破壞附掛於倉庫大
    門之鎖頭，該螺絲起子全長約10公分，起子部分為金屬製，
    質地堅硬，業據被告供述在卷，並繪其等當時持用螺絲起子
    之圖附卷可參，該螺絲起子客觀上除對人之生命、身體、安
    全造成危險，為可供兇器使用之物，而被告與黃文祺行竊時
    ，係毀壞附掛於門之鎖頭而進入屋內行竊，鎖頭如上所述係
    屬安全設備，核本件被告所為，係犯刑法第321 條第1 項第
    2 款、第3 款之攜帶兇器、毀壞安全設備竊盜罪。被告與黃
    文祺間，就本件竊盜犯行，有犯意聯絡及行為分擔，應依刑
    法第28條規定，論以共同正犯。
(二)、被告前因違反毒品危害防制條例案件，經臺灣臺中地方法院
    於99年10月11日，以99年度中簡字第2531號判決判處有期徒
    刑3 月確定，並於99年12月1 日易科罰金執行完畢，有臺灣
    高等法院被告前案紀錄表在卷可參，被告於有期徒刑執行完
    畢後，5 年以內再故意犯本件有期徒刑以上之罪，為累犯，
    應依刑法第47條第1 項之規定，加重其刑。
(三)、本院審酌，被告前有麻醉藥品管理條例、竊盜、贓物、毒品
    等犯罪前科，素行不佳，被告年輕力壯，如所賺取收入不足
    支應開銷，亦應努力尋找其他工作，增加合法收入，或樽節
    開支，竟不此之圖，反而竊取他人財產，以變賣得款花用，
    顯見被告對於他財產權缺乏尊重，品行亦有不端，被告竊取
    他人財物，對於社會治安產生相當危害，暨被告犯後已坦承
    犯行，態度良好，變賣贓物後所分得款項不多，從事家具組
    裝工作，為高中畢業，教育程度不低，未婚，亦無子女及其
    他一切情狀，量處如附表所示之刑。
(四)、而被告及共犯黃文祺所持以犯本件竊盜犯行使用之螺絲起子
    1 把，係放置於所租用自小客車上之物，應為該車輛租賃公
    司或他人所有，並非被告或共犯黃文祺所有，業據被告供述
    在卷，且未扣案，爰不予宣告沒收，併此敘明。
五、應適用之法條：
(一)、刑事訴訟法第273 條之1 第1 項、第299 條第1 項前段、第
    310 條之2 、第454 條。
(二)、刑法第321條第1項第2款、第3款、第28條、第47條第1項。
本案經檢察官陳則銘到庭執行職務。
中    華    民    國  100     年    11    月    25    日
                  刑事第三庭    法  官  李秋瑩
以上正本證明與原本無異。
如不服本判決應於收受判決後10日內向本院提出上訴書狀，並應
敘述具體理由；其未敘述上訴理由者，應於上訴期間屆滿後20日
內向本院補提理由書（均須按他造當事人之人數附繕本）「切勿
逕送上級法院」。告訴人或被害人如對於本判決不服者，應具備
理由請求檢察官上訴，其上訴期間之計算係以檢察官收受判決正
本之日期為準。
中    華    民    國  100     年    11    月    25    日
                               書記官  劉英芬
附錄本案論罪科刑法條全文：
中華民國刑法第321條
（加重竊盜罪）
犯竊盜罪而有下列情形之一者，處6 月以上、5 年以下有期徒刑
，得併科新臺幣10萬元以下罰金：
一、侵入住宅或有人居住之建築物、船艦或隱匿其內而犯之者。
二、毀越門扇、牆垣或其他安全設備而犯之者。
三、攜帶兇器而犯之者。
四、結夥三人以上而犯之者。
五、乘火災、水災或其他災害之際而犯之者。
六、在車站、埠頭、航空站或其他供水、陸、空公眾運輸之舟、
    車、航空機內而犯之者。
前項之未遂犯罰之。